es: Tipo de botín interior: Moldeable por calor; Integrado; No moldeable; Extraíble; Termoformable; Botín para modo caminata; Otro
sv: Typ av foder: Värmeformbar; Integrerad; Ej formbar; Uttagbar; Termoformbar; Innesko med gåläge; Annan
hu: Csizmabélés típusa: Hőre formálható; Integrált; Nem formálható; Kivehető; Hőformázható; Sétafunkciós bélés; Egyéb
zh-TW: 雪靴內襯類型: 熱塑成型; 整合式; 不可熱塑; 可拆式; 熱成型; 步行模式內襯; 其他
sl-SI: Vrsta podloge čevlja za deskanje na snegu: Toplotno oblikovno; Integriran; Brez možnosti oblikovanja; Odstranljiv; Termooblikovno; Notranji čevelj z načinom za hojo; Drugo
hr-HR: Vrsta podstave za čizme: Toplinski oblikovano; Integrirano; Ne može se oblikovati; Uklonjivo; Termoformirano; Podstava za hodanje; Ostalo
da: Type af inderstøvle: Varmeformbar; Integreret; Ikke-formbar; Aftagelig; Termoformbar; Gåfunktion-liner; Andet
pl: Typ wkładki buta: Formowany na gorąco; Zintegrowany; Bez możliwości formowania; Wyjmowany; Termoformowalny; Z trybem chodzenia; Inne
pt-PT: Tipo de forro da bota: Termomoldável; Integrado; Não moldável; Amovível; Termoformável; Forro para modo de caminhada; Outro
lt-LT: Bato įdėklo tipas: Formuojamas karščiu; Integruotas; Neformuojamas; Išimamas; Termoformuojamas; Su ėjimo režimu; Kitas
nl: Schoen binnenvoering type: Warmtevervormbaar; Geïntegreerd; Niet-vervormbaar; Verwijderbaar; Thermo-vervormbaar; Voering met loopstand; Overige
it: tipo di rivestimento del bagagliaio: Termomodellabile; Integrata; Non modellabile; Rimovibile; Termoformabile; Scarpetta con modalità camminata; Altro
pt-BR: Tipo de forro de bota: Moldável a quente; Integrado; Não moldável; Removível; Termoformável; Forro com modo de caminhada; Outros
th: ประเภทซับในรองเท้า: ขึ้นรูปด้วยความร้อน; บิลต์อิน; ไม่สามารถขึ้นรูปได้; ถอดออกได้; เทอร์โมฟอร์ม; ซับในโหมดเดิน; อื่นๆ
sk-SK: Typ vložky do korčúľ: Tepelne tvarovateľná; Integrovaná; Netvarovateľná; Vyberateľná; Teplom tvarovateľná; Vložka s režimom chôdze; Iné
nb: Bagasjeromsinnleggstype: Varmestøpbar; Integrert; Ikke-støpbar; Avtakbar; Termoformbar; Innerstøvel med gåmodus; Annet
vi: Loại lót giày trượt tuyết: Có thể tạo hình bằng nhiệt; Tích hợp sẵn; Không thể tạo hình; Có thể tháo rời; Có thể định hình bằng nhiệt; Lót giày chế độ đi bộ; Khác
en: Boot liner type: Heat moldable; Integrated; Non moldable; Removable; Thermoformable; Walk mode liner; Other
ja: ブーツライナータイプ: 熱成形可能; 一体型; 成形不可; 取り外し可能; サーモフォーム; ウォークモードライナー; その他
ru: Тип вкладыша ботинка: Формуемый при нагреве; Интегрированный; Нетермоформируемый; Съёмный; Термоформуемый; Внутренник с режимом ходьбы; Другое
zh-CN: 鞋套内衬类型: 热塑成型; 一体式; 不可成型; 可拆卸; 热成型; 步行模式内胆; 其他
el: Τύπος επένδυσης μπότας: Θερμοδιαμορφώσιμη; Ενσωματωμένη; Μη διαμορφώσιμη; Αφαιρούμενη; Θερμοπλαστική; Επένδυση για περπάτημα; Άλλο
bg-BG: Тип на вътрешния чорап (лайнер) на обувката: Оформящ се чрез топлина; Вграден; Неоформящ се; Подвижен; Термоформиращ се; Чорап за ходене; Друго
ko: 부츠 라이너 유형: 열 성형 가능; 일체형; 성형 불가; 분리형; 열 성형 가능; 워크 모드 라이너; 기타
cs: Typ vložky do boty: Tepelně tvarovatelné; Integrované; Netvarovatelné; Odnímatelné; Tepelně formovatelné; Vložka s režimem chůze; Jiné
ro-RO: Tipul căptușelii pentru încălțăminte: Termoformabil la cald; Integrat; Nemodelabil; Detașabil; Termoformabil; Căptușeală cu mod de mers; Altele
tr: Bot iç astar tipi: Isıyla şekillendirilebilir; Entegre; Şekillendirilemez; Çıkarılabilir; Isıl şekillendirilebilir; Yürüyüş modlu astar; Diğer
fi: Saappaanvuorauksen tyyppi: Lämpömuovattava; Integroitu; Ei-muovattava; Irrotettava; Lämpömuovautuva; Kävelytilavuoraus; Muu
de: Typ des Schuh-Innenschuhs: Wärmeverformbar; Integriert; Nicht verformbar; Herausnehmbar; Thermoformbar; Walk-Mode-Innenschuh; Sonstige
fr: Type de doublure de chaussure: Thermoformable à chaud; Intégré; Non thermoformable; Amovible; Thermoformable; Chausson avec mode marche; Autre